臺灣新竹地方法院刑事判決　　　　　　　　　　　　　　九十三年度訴字第六三號
　　公　訴　人　臺灣新竹地方法院檢察署檢察官
　　被　　　告　戊○○原名蔡.
　　　　　　　　　　　　男　三.
　　指定辯護人　本院公設辯護人乙○○
右列被告因強盜案件，經檢察官提起公訴（九十二年度偵字第六三○五號），本院判
決如左：
    主  文
戊○○共同意圖為自己不法之所有，攜帶兇器，以強暴、脅迫，至使不能抗拒，而取
他人之物，累犯，處有期徒刑柒年肆月。
    事  實
一、戊○○（原名蔡宗霖）前於民國八十九年間因傷害、公共危險等案件，經臺灣嘉
    義地方法院於八十九年六月十九日以八十九年度交簡字第一五六號判處應執行有
    期徒刑六月、諭知易科罰金折算標準確定，並於八十九年七月十日易科罰金執行
    完畢。
二、緣戊○○為己○○（業經臺灣高等法院以九十三年度上訴字第一四三三號判處有
    期徒刑七年六月確定）之前姊夫，因己○○之女友甲○○（業經檢察官另為不起
    訴處分確定）前曾積欠丁○○債務，己○○則於九十二年十二月十四日晚間，在
    其位於台中市○區○村路○段五七六巷十八號二樓居所，以電話聯絡丁○○約定
    在新竹市○○路○段一九四巷一二號燦坤實業股份有限公司所經營之「燦坤３Ｃ
    」量販店前停車場（靠近新竹市○○○路）清償債務，適戊○○駕駛車號ＳＮ─
    四０七九號自小客車自嘉義前往台中，遂搭載己○○共同前往新竹市區。途中己○○見車內放有西瓜刀三把，並提及丁○○經濟狀況良好，竟提議強盜丁○○財
    物，二人即共同意圖為自己不法所有之犯意聯絡，於同日夜間十一時三十分許，
    在上開「燦坤３Ｃ」量販店前停車場等候丁○○。迨丁○○於翌日凌晨零時十分
    許，駕駛車號二Ｐ─○六○一號自小客車搭載友人丙○○抵達該停車場後，戊○○與己○○即分持足供兇器使用之二把西瓜刀，先後進入丁○○所駕駛之車號二
    Ｐ─○六○一號自小客車後座，並由戊○○持一把西瓜刀自後架住駕駛座之丁○○，己○○亦持另一把西瓜刀指向丙○○，喝令二人交出財物。丁○○旋因抵抗
    掙脫跳車，致受有臉部、右姆指、右食指、左食指及左腕撕裂傷等傷害，己○○
    則將丙○○推下車，致丙○○亦受有左手手背紅腫、撕裂傷及右大腿瘀青等傷害
    ，致丁○○、丙○○均不能抗拒，任由己○○、蔡宗霖駛走丁○○所有之小客車
    ，及丁○○、丙○○所有置於車內如附表壹、附表貳所示之財物。己○○旋即駕
    駛上開小客車搭載戊○○沿西濱公路返回台中市區，戊○○沿途將持用之西瓜刀
    二把、附表壹編號六、九、十、十一、十二及附表貳編號五、六、七與編號八之
    三星牌行動電話一具等物丟棄路邊；己○○亦將附表壹編號一所示之小客車（車
    內含附表壹編號三、七、八所示之物）棄置於台中市○○路統聯客運站後方停車
    場內後，二人共同投宿於台中市區某家不知名汽車旅館內朋分贓物，其中每人分
    得現金約新臺幣（下同）五千元外，己○○另分得附表壹編號四、五及附表貳編
    號二、三、四所示之物，戊○○則分得附表壹編號二、十三所示之物及附表貳編
    號八之諾基亞行動電話一具。同日（即九十二年十二月十五日）下午一時許，丁○○循線前往台中取回附表壹編號一、三、四、五、七、八及附表貳編號二、三
    、四所示之物，並報警處理，經警於九十二年十二月十七日晚間七時許，在台中
    市○村路○段五七六巷十八號前查獲己○○；復於九十二年十二月十八日凌晨零
    時三十分許，在嘉義市○○路火車站前查獲戊○○，並扣得附表壹編號二、十三
    及附表貳編號八所示之諾基亞行動電話一具、現金三千五百元，及戊○○所有與
    供上開犯行所用同類型之西瓜刀一把（未持用）。
三、案經丁○○訴由新竹市警察局移送臺灣新竹地方法院檢察署檢察官偵查起訴。
    理  由
一、訊據被告戊○○對於右揭時地夥同己○○各持一把西瓜刀，施強暴、脅迫手段，
    至告訴人丁○○、被害人丙○○不能抗拒而強取財物等事實，迭於警詢（見偵字
    第六三○五號偵查卷第五至十頁）、偵訊（見同上偵查卷第一三四至一三五頁、
    第一六二至一六三頁）及本院準備程序、審判中（見本院卷九十三年三月二日準
    備程序筆錄、九十三年十一月十五日審判筆錄）坦承不諱，核與共犯己○○於警
    詢（見同上偵查卷第十三至二二頁）、偵訊（見同上偵查卷第一三四、一三五頁
    ）及本院準備程序、審理中（見本院卷九十三年三月二日準備程序筆錄、九十三
    年四月七日審判筆錄）所供承強盜犯行相符，並經告訴人丁○○於警詢中（同上
    偵查卷第三十一至三十六頁）、及被害人丙○○於警詢（見同上偵查卷第三十七
    至三十九頁）、偵訊中（見同上偵查卷第一三三頁）指訴綦詳，互核遭強盜情節
    均相符；又告訴人、被害人領回遭強盜之財物，業據其出具贓證物品認領保管收
    據二紙附卷可稽（見同上偵查卷第四三、四四頁），且告訴人因掙脫致受傷及被
    害人被推下車致受傷等事實，有行政院衛生署新竹醫院急診病歷一份及告訴人、
    被害人受傷照片共四幀（同上偵查卷第五十二、五十三頁、第一六七至一六九頁
    ）在卷可佐，復有同類型之西瓜刀照片二幀、車號ＳＮ─四○七九號自小客車照
    片一幀、查扣贓物照片一幀附卷足憑（同上偵查卷第五十、五十一頁），此外，
    另有同類型之西瓜刀一把扣案可證，是認被告上開自白內容應與事實相符，本案
    事證已臻明確，被告為強盜犯行，洵堪認定，自應依法予以論罪科刑。
二、按被告戊○○強盜時，所持用之西瓜刀一把，認屬客觀上足以對人之生命、身體
    、安全構成威脅且具有危險性之兇器，核其所為，係犯刑法第第三百三十條第一
    項、第三百二十八條第一項、第三百二十一條第一項第三款之攜帶兇器強盜罪。
    被告與共犯己○○間，有犯意之聯絡及行為之分擔，為共同正犯。又被告與己○○係同時同地以一行為，強取告訴人之小客車及車內告訴人、被害人之財物，為
    同種想像競合犯，應從一重處斷。公訴人認被告係先強取告訴人、被害人財物後
    ，再駕駛告訴人之小客車逃逸，屬接續犯，尚有未洽。查被告前於八十九年間因
    傷害、公共危險等案件，經臺灣嘉義地方法院於八十九年六月十九日以八十九年
    度交簡字第一五六號判處應執行有期徒刑六月、諭知易科罰金折算標準確定，並
    於八十九年七月十日易科罰金執行完畢等情，有臺灣高等法院被告全國前案紀錄
    表、臺灣新竹地方法院檢察署刑案資料查註紀錄表等件附卷可佐，被告前受有期
    徒刑之執行完畢後，其於五年以內再犯本件有期徒刑以上之罪，為累犯，應依刑
    法第四十七條之規定，加重其刑。爰審酌被告正值壯年，不思循正常途徑賺錢花
    用，徒因共犯己○○與女友甲○○多次向告訴人借款花用，而知悉告訴人家中經
    濟狀況良好，竟生歹念，特意與己○○驅車從台中北上新竹，持足以對人之生命
    、身體、安全構成威脅且具有危險性而可供兇器使用之西瓜刀強盜告訴人及被害
    人財物，造成告訴人、被害人精神上、身體上受有傷害，及被告強盜取得附表壹
    、附表貳所示之物之財產價值，得手後，隨即返回台中朋分贓物，共犯己○○留
    在台中，被告隨即返回嘉義住處，造成警方查緝之困難，併審及共犯己○○為警
    查獲前，業將附表壹編號一、三、四、五、、七、八及附表貳編號二、三、四所
    示之物返還告訴人，暨被告犯後坦承犯行堪認態度良好等一切情狀，量處如主文
    所示之刑。
三、至被告及共犯所持用之西瓜刀二把，均未據扣案，亦經被告於本院供稱已丟棄等
    語，另查無其他積極證據足認尚存在，為避免日後執行沒收之困難，爰不併予宣
    告沒收。又扣案之西瓜刀一把，已據被告於警詢、本院審判中辯稱：供犯罪所用
    之西瓜刀已丟棄，未使用扣案之西瓜刀犯罪等語（見同上偵查卷第九頁、本院卷
    九十三年十一月十五日審判筆錄），復查無其他積極證據足認被告或共犯持扣案
    西瓜刀犯罪，不併予宣告沒收。
四、據上論斷，應依刑事訴訟法第二百九十九條第一項前段，刑法第二十八條、第三
    百三十條第一項、第三百二十八條第一項、第三百二十一條第一項第三款、第五
    十五條、第四十七條，判決如主文。
本案經檢察官許麗美到庭執行職務。
中　　　華　　　民　　　國　　九十三　　年　　 十一 　　月　　二十三　　日
                                臺灣新竹地方法院刑事第一庭
                                    審判長法  　官  賴  淑  敏
                                          法  　官  彭  淑  苑
                                          法　  官  黃  美  文
右正本證明與原本無異。
如不服本判決，應於判決送達後十日內向本院提出上訴狀( 應附繕本 )，上訴於臺灣
高等法院。
                                          書 記 官  陳  秀  子
中　　　華　　　民　　　國　　九十三　　年　　 十一 　　月　　二十三　　日
附錄本案論罪科刑所適用法條全文：
刑法第三百三十條第一項：
犯強盜罪而有第三百二十一條第一項各款情形之一者，處七年以上有期徒刑。
前項之未遂犯罰之。
刑法第三百二十八條第一項：
意圖為自己或第三人不法之所有，以強暴、脅迫、藥劑、催眠術或他法，至使不能抗
拒，而取他人之物或使其交付者，為強盜罪，處五年以上有期徒刑。
附表壹：告訴人丁○○遭強盜之物
┌──┬────────────┬────────┬─────────┐
│編號│物品名稱　　　　　　　　│數            量│備              註│
├──┼────────────┼────────┼─────────┤
│　一│車號二Ｐ─○六○一號自小│一部　　　　　　│被告己○○事先返還│
│    │客車                    │                │                  │
│    │                        │                │                  │
├──┼────────────┼────────┼─────────┤
│　二│女用勞力士手錶　　　　　│一支　　　　　　│告訴人出具領據領回│
├──┼────────────┼────────┼─────────┤
│　三│車號九一九七─ＦＶ號自小│一張　　　　　　│被告己○○事先返還│
│　　│客車行車執照　　　　　　│　　　　　　　　│　　　  　　　　　│
├──┼────────────┼────────┼─────────┤
│　四│行動電話　　　　　　　　│四具（內含摩托羅│被告己○○事先返還│
│    │　　　　　　　　　　　　│拉牌一具、SL五五│                  │
│    │　　　　　　　　　　　　│型號一具、易利信│                  │
│　　│                        │牌一具、INNOS   │         　　　　 │
│    │                        │IVEAM一具）     │                  │
├──┼────────────┼────────┼─────────┤
│　五│鑽戒　　　　　　　　　　│一個　　　　　　│被告己○○事先返還│
├──┼────────────┼────────┼─────────┤
│　六│夜視鏡　　　　　　　　　│一台　　　　　　│已丟棄  　　　　　│
├──┼────────────┼────────┼─────────┤
│　七│都彭打火機　　　　　　　│一個　　　　　　│被告己○○事先返還│
├──┼────────────┼────────┼─────────┤
│　八│首日封集郵冊　　　　　　│二本　　　　　　│被告己○○事先返還│
├──┼────────────┼────────┼─────────┤
│　九│提款卡　　　　　　　　　│三張　　　　　　│已丟棄  　　　　　│
├──┼────────────┼────────┼─────────┤
│　十│存摺　　　　　　　　　　│一本　　　　　　│已丟棄  　　　　　│
├──┼────────────┼────────┼─────────┤
│十一│國民身分證　            │一枚　　　　　　│已丟棄  　　　　　│
├──┼────────────┼────────┼─────────┤
│十二│印章　　　　　　　　　　│一個　　　　　　│已丟棄  　　　　　│
├──┼────────────┼────────┼─────────┤
│十三│鑽石鑑定放大鏡　　　　　│一個　　　　　　│告訴人出具領據領回│
└──┴────────────┴────────┴─────────┘
附表貳：被害人丙○○遭強盜之物
┌──┬────────────┬────────┬─────────┐
│編號│物品名稱　　　　　　　　│數量　　　　　　│備　  　　　　　註│
├──┼────────────┼────────┼─────────┤
│　一│現金（新台幣）　　　　　│一萬五千元　　　│其中三千五百元業經│
│    │                        │                │被害人出具領據領回│
├──┼────────────┼────────┼─────────┤
│　二│黃金戒指　　　　　　　　│四個　　　　　　│被告己○○事先返還│
├──┼────────────┼────────┼─────────┤
│　三│黃金手鍊　　　　　　　　│一條　　　　　　│被告己○○事先返還│
├──┼────────────┼────────┼─────────┤
│　四│黃金腳鍊　　　　　　　　│一條　　　　　　│被告己○○事先返還│
├──┼────────────┼────────┼─────────┤
│　五│國民身分證　            │一枚　　　　　　│已丟棄  　　　　　│
├──┼────────────┼────────┼─────────┤
│　六│存摺　　　　　　　　　  │一本　　　　　　│已丟棄  　　　　　│
├──┼────────────┼────────┼─────────┤
│　七│提款卡　　　　　　　　　│一張　　　　　　│已丟棄  　　　　　│
├──┼────────────┼────────┼─────────┤
│　八│行動電話　　　　　　　　│二具（諾基亞牌、│其中諾基亞牌部分業│      │
│　　│　　　　　　　　　　　　│三星牌各一具）  │經被害人出具領據領│
│    │                        │　　            │回，三星牌部分已丟│
│    │                        │                │棄                │
└──┴────────────┴────────┴─────────┘
